【裁判字號】    89,易,1988
【裁判日期】    890929
【裁判案由】    贓物
【裁判全文】
臺灣臺南地方法院刑事判決                        八十九年度易字第一九八八號
    公  訴  人  臺灣臺南地方法院檢察署檢察官
    被      告  乙○○
右列被告因贓物案件，經檢察官提起公訴（八十九年度偵字第二六四一號），本院判
決如左：
    主  文
乙○○收受贓物，處有期徒刑陸月，如易科罰金，以參佰元折算壹日。
    事  實
一、乙○○於民國八十八年十月二十七日至三十日間，在臺南市○○區○○路四段三
    二０巷九七弄三九之十三號其住處附近，自綽號「阿民」姓名年籍均不詳之男子
    處，取得陳俊傑所有、引擎號碼Ｍ0000000Ｅ號自用小客車（車號ＶＧ－
    六七三七號車牌為「阿民」拆下取回），乙○○明知該車輛為來路不明之贓車，
    仍收受該車，旋於八十八年十月三十日，向經營廢棄車回收業務之穩發達企業有
    限公司（以下簡稱為穩發達公司）經營者蔡明村（另由檢察官為不起訴處分）稱
    該車車號為ＴΖ－四二三九號，欲報廢回收，蔡明村遂予收受，並交付廢棄車輛
    回收獎勵金三千元。嗣蔡明村又於八十八年十一月二十六日將該車轉售予吳進郎
    作為拆解零件之用，吳進郎卻將該車作為代步工具，迄至於八十九年一月二十五
    日，吳進郎駕駛該車途經臺南市○○區○○路二四號前，經警當場查獲，始循線
    查知上情。
二、案經臺南市警察局第三分局報告臺灣臺南地方法院檢察署檢察官偵查起訴。
    理  由
一、訊據被告乙○○於警、偵訊及本院審理時，均坦承向穩發達公司報廢前開引擎號
    碼Ｍ0000000Ｅ號自用小客車等情，經核與證人即穩發達公司負責人蔡明
    村於警、偵訊中所陳相符，並有廢機動車輛回收管制單一紙在卷足憑，被告前開
    自白堪認屬實。惟被告矢口否認有何贓物犯行，辯稱該車係「阿民」交付伊欲抵
    償債務之用，當時「阿民」向伊稱該車因欠稅被監理機關強制報廢，且自行拆下
    車牌取走，伊並不知該車係贓車云云。經查，前述引擎號碼Ｍ0000000Ｅ
    號（車號為ＶＧ－六七三七號）自用小客車，原為案外人陳俊傑所有，並於八十
    九年十月二十七日報案遭竊，此為陳俊傑之父甲○○於警訊中陳述明確，並有車
    輛竊盜、車牌失竊資料個別查詢報表－查詢車輛認可資料一紙附卷可稽，該車係
    失竊之贓車，自無疑義。次查，被告於警、偵訊中，均明白供稱「阿民」欠伊一
    萬五千元債務，「阿民」欲以該車抵債云云，然被告將該車報廢後，所取得之回
    收獎勵金僅三千元，與「阿民」所積欠之一萬五千元債務顯然不成比例，被告所
    辯該車係作為抵償債務之用，乃有可疑；且被告既稱「阿民」交付該車時，已自
    行將車牌拆下，並稱要自行前往監理站辦理車牌報廢手續，則被告將該車報廢回
    收時，逕行向蔡明村告知該車車牌號碼即可，並無任何隱瞞之必要，詎被告以自
    己所有之汽車車牌號碼ＴΖ－四二七九號作為該車車牌號碼，顯係避免蔡明村查
    知該車為失竊車輛，被告明知該車為贓物，自可認定，被告前開並無贓物認識之
    辯詞，要屬事後卸責之詞，不足採信。本件事證已臻明確，被告犯行可以認定。
二、核被告收受贓物，所為係犯刑法第三百四十九條第一項之罪。爰審酌被告收受「
    阿民」所交付之贓物，轉而向經營廢棄車輛回收之業者報廢，增加追查贓物之困
    難，使車輛所有人更難回復其所有權，且犯罪後坦承犯行，但否認犯意之態度等
    一切情狀，量處如主文所示之刑，併諭知易科罰金之折算標準，以資懲儆。
據上論斷，應依刑事訴訟法第二百九十九條第一項前段，刑法第三百四十九條第一項
、第四十一條，罰金罰鍰提高標準條例第一條前段、第二條，判決如主文。
本案經檢察官張啟祥到庭執行職務。
中    華    民    國      八十九    年      九        月      二十九    日
                              臺灣臺南地方法院刑事第四庭
                                    法  官    吳  坤  芳
右正本證明與原本無異。
如不服本判決，應於判決送達後十日內向本院提出上訴狀( 應附繕本 )。
                                    書記官    馬  愛  君
中    華    民    國      八十九    年      九        月      二十九    日
附錄本案論罪科刑法條全文：
刑法第三百四十九條第一項：收受贓物者，處三年以下有期徒刑、拘役或五百元以下
                          罰金。


司法院資訊處製作；財團法人民間司法改革基金會備份。
